



Guillermo Guerrero González

• Home: Rotonda de Santa Eufemia 145, 41940, Sevilla, Spain

Email: guiguegon@gmail.com **\ Phone:** (+34) 687471750

★ Website: https://github.com/guiguegon

LinkedIn: https://es.linkedin.com/in/guiguegon

Date of birth: 24/08/1986 **Nationality:** Spanish

ABOUT ME

I have been working for 8 years developing Android application. As a developer, I have experience in all possibles roles inside an application lifecycle, from analysis, arquitecture, development, management, integration and deployment. I'm my free time I'm father and husband full time.

WORK EXPERIENCE

[09/05/2023 – Current] Android Area Leader

Plexus Tech

City: Sevilla **Country:** Spain

- Project One App Europe (Banco Santander)
- Head of 20 Android teams (60 developers)
- Aptitudes: SOLID MVVM Clean Code Android Clean Architecture

[12/12/2016 - 08/05/2023]

Senior Android Developer, Android Arquitect, Scrum Master

Ciber Experis

City: Madrid **Country:** Spain

- * Cliente Santander Corporativo
- Mantenimiento y evolutivos Aplicación Construyendo Juntos
- Aplicación Reserva de Salas
- Aplicación Parking
- * Cliente Santander España
- Aplicación particulares Santander España. Definición nueva arquitectura
- * Proyecto Globile
- Mobisec squad member (Security)
- * Proyecto One Europe App
- Squad referent in Portugal Squad.
- Technical Lead in Hub

Tecnologías/Technologies: Android Studio, Dagger2, Glide, Clean architecture, Clean code, MVVM, MVI, Kotlin, Coroutines, Flow, JetPack, GSON, XML SAX Parser, okHttp, Retrofit, Maps, TLS, ECDH, Cryptography,

In Ciber I have been Senior developer in various projects in bank sector. The most important application where I have worked is the application for retail users of Santander, where I was Scrum Master, Android Lead and Architect.

[21/09/2016 – 09/12/2016] **Android Architect**

Grupo Hasten

City: Madrid **Country:** Spain Project: Bankinter SDK.

Main Android Architect in new Bankinter Architecture for Mobile development. This sdk was composed by modules which encapsulates some features like login, persistence, traces, etc. ready for use. The SDK was deployed using Gradle into a Maven Repository

[13/07/2015 - 20/09/2016]

Senior Android Developer

Aluxion Labs

City: Madrid **Country:** Spain

Desarrollador senior de Android nativo / Android senior native developer Aplicaciones / Applications:

<u>Guudjob</u>: Guudjob es una app en la que puedes valorar el trabajo de los buenos profesionales muy fácil y en tiempo real. Ayuda a construir la credibilidad profesional de los buenos trabajadores sin importar si trabajan en empresa o son autónomos o particulares. Todas las profesiones son bien recibidas.

<u>1LO Online</u>: Red social enfocada a la vida privada de la persona. Sube tus recuerdos o tus memorias y tenlas organizadas cómo quieras. Haz público o comparte de manera privada con tus familiares, amigos o pareja fotos y videos de tu vida.

<u>Bluebottlebiz:</u> Plataforma de aprendizaje colaborativo, donde podrás potenciar tus habilidades, aumentar tus conocimientos y compartirlos con amigos y compañeros de trabajo. Te permite encontrar de manera sencilla miles de libros, artículos y vídeos en español, inglés y otros idiomas que sean de tu interés. Dispone de un lector online que permite subrayar, comentar y marcar páginas para luego compartirlo.

Tecnologías usadas / Tecnologies: ButterKnife, Dagger2, Retrofit2, EventBus, Parse, Pusher, Fresco, etc.. Frameworks de testing: espresso, junit y mockito

[11/03/2015 - 12/07/2015]

Senior Android Developer

Altran España

City: Barcelona **Country:** Spain

Responsable técnico de proyecto para empresa del sector del transporte público de Barcelona. Diversos proyectos en Android Nativo y tecnología híbrida (Phonegap). Tecnologías utilizadas: Google Maps, GIS, Roboguice, ButterKnife

Technical project manager for public transport company of Barcelona. Various projects on Android Native and hybrid technology (Phonegap). Technologies used: Google Maps, GIS, Roboguice, ButterKnife

[16/06/2014 - 10/03/2015]

Android Developer

Grupo ICA

City: Barcelona

Realización de múltiples proyectos para clientes diversos en distintas tecnologías así como soporte garantía de proyectos anteriores.

Realization of multiple projects for different clients in different technologies as well as support for previous projects.

Aplicaciones / Applications:

<u>Personal Mobile KPMG:</u> Personal Mobile es una aplicación nativa que recoge los contenidos de diferentes fuentes de KPMG España y las reúne en una sola aplicación. La aplicación utiliza un modelo de interacción de usuario simple, claro y usable que provee contenidos de fuentes como Wordpress, SlideShare, Twitter, Youtube, etc, gracias a un backoffice que administra los contenidos y los personaliza según los intereses de los usuarios. La aplicación estará disponible para iOS y Android durante el primer trimestre de 2015. He desarrollado íntegramente la versión de Android.

<u>Hospital Granollers:</u> Ampliación del proyecto que incluye notificaciones Push y una nueva sección de avisos. Aplicación híbrida desarrollada con Sencha Touch y Phonegap.

Fundació Blanquerna: Aplicación orientada a los alumnos de la universidad para el fácil acceso a noticias, mensajería privada, información útil v consulta de expediente. Aplicación híbrida desarrollada con Sencha Touch y Phonegap.

Bibliotecas del País Vasco: Aplicación nativa que ofrece al usuario acceso a todo el catálogo de la red de bibliotecas del País Vasco. Ofrece interacción con el usuario en forma de red social. He ofrecido garantía y además se ha ampliado el proyecto para añadir nuevas funcionalidades.

[14/01/2013 - 07/05/2014]

Junior Android Developer

Primum Health IT SL

City: Sevilla Country: Spain

My main duty was develop a mhealth mobile application in Android. Using the HDP profile, we manage to connect via Bluetooth medical devices with an Android Tablet and send the data to an online platform, based in Liferay, in HL7 message format consuming REST services. Also I did develop libraries to interconnect medical devices without the HDP profile using the SPP profile. The manufactures send us the communication protocol. As the application was a part of a system, it was installed on a dedicated tablet. The application was locked in tablet to avoid uses that weren't allowed (launcher). I used technologies like Spring framework, AndroidAnnotations or Apache Maven. The team was distributed so we had meetings all mondays and we use cloud apps like Hangout, Skype, GitHub, Dropbox or Google Drive

I have managed the customer service and also the devices stock at Primum Health Mis funciones principalmente fueron desarrollar una aplicación para tablets Android en el sector mHealth 2.0, integrando dispositivos compatibles con el perfil Bluetooth HDP y SPP además de utilizar servicios web ISON. La plataforma en la nube, basada en Liferay, recibía mensajes en formato HL7 a través de un servicio REST. Como la aplicación era una parte de un sistema, iba instalado en una tablet dedicada. La aplicación estaba bloqueada para evitar usos que no estaban permitidos (launcher).

Usé tecnologías como el framework Spring, AndroidAnnotations o Apache Maven. El equipo era distribuido por lo que teníamos reuniones todos los lunes y usábamos continuamente aplicaciones como Hangout, Skype, GitHub, Dropbox o Google Drive. Además fui el encargado de llevar a cabo el sistema de calidad de dicha aplicación, gestionar el servicio técnico de cara al cliente y gestionar el stock de dispositivos médicos.

EDUCATION AND TRAINING

[01/2018] Aprende a programar Swift 4.0

Udemv

[07/2017]

Expert Scrum Master

EuropeanScrum.org - Scrum and Agile with European Accreditation

Licencia 13505

 $[\,2015\,]$ Cursos de formación Android, HTML5 y Javascript

Udacity, **Udemy**

[06/2015] Curso programación Node.js

[2014] Android: Programación de Aplicaciones

Universitat Politècnica de València a través de la plataforma MiriadaX

[2014] Certificado de Participación: «Agilidad y Lean. Gestionando los proyectos y negocios del s. XXI (3.ª edición)»

Universidad Rey Juan Carlos a través de la plataforma MiriadaX

[01/09/2004 - 15/12/2012]

Ingeniero de Telecomunicaciones

Escuela Superior de Ingenieros

City: Sevilla Country: Spain

LANGUAGE SKILLS

Mother tongue(s): Spanish

Other language(s):

ingles

LISTENING B2 READING B2 WRITING B2

SPOKEN PRODUCTION B2 SPOKEN INTERACTION B2

italiano

LISTENING A2 READING A2 WRITING A2

SPOKEN PRODUCTION A2 SPOKEN INTERACTION A2

Levels: A1 and A2: Basic user; B1 and B2: Independent user; C1 and C2: Proficient user

PROJECTS

Projects

My Final Degree Project was the development of a native Android application that consumed the REST services of a online platform (SugarCRM). It was my first android application and the result was a simple and easy application that served its purpose. My score was 10, honors.

Mi proyecto final de carrera fue el desarrollo de una aplicación Android nativa que consumía servicios REST de la plataforma SugarCRM (orientada al sector CRM). Fue mi primera aplicación Android y el resultado fue algo sencillo y simple que cumplía su cometido. Mi calificación fue de 10, matrícula de honor.

COMMUNICATION AND INTERPERSONAL SKILLS

Communication and interpersonal skills

I have been able to work with a distributed team using tools like Skype, Hangout or Google Drive and Dropbox. I consider myself a social person, I dont have any problems to comunicate with other people and work together to resolve any issue.

He trabajado en equipos distribuidos utilizando herramientas de comunicación como Skype o Hangout además de herramientas como Google Drive o Dropbox. Me considero una persona social que es capaz de comunicarse y trabajar codo con codo dentro de un equipo para resolver cualquier tipo de incidencia o problema

JOB-RELATED SKILLS

Job-related skills

My objective is to have a job that motivates me to surpass myself every day with new solutions, new perspectives and new methods to help me grow

Mis objetivo es tener un trabajo que me motive día a día a buscar mejores soluciones, nuevas perspectivas o nuevos métodos que me ayuden a crecer